臺灣臺北地方法院交通事件裁定　　　　96年度交聲字第1037號
異　議　人
即受處分人　甲○○
　　　　　　　　　　國民
上列異議人即受處分人因違反道路交通管理處罰條例案件，對臺
北市交通事件裁決所於中華民國96年9月4日所為之處分（北市裁
二字第裁22-AQ0000000 號），聲明異議，本院裁定如下：
    主  文
異議駁回。
    理  由
一、按禁止臨時停車線為紅色實線，用以指示禁止臨時停車路段
    ，禁止臨時停車處所不得停車，道路交通標誌標線號誌設置
    規則第169 條第1項、第2項及道路交通安全規則第112條第1
    項第1 款分別定有明文。復按汽車駕駛人在禁止臨時停車處
    所停車者，處新臺幣（下同）600元以上1200元以下罰鍰，
    道路交通管理處罰條例第56條第1項第1款亦有規定。
二、本件異議人即受處分人甲○○所有之車牌號碼K9-8992 號自
    用小客車，於96年7月22日0時27分許，停放於臺北市○○街
    131巷3弄設有禁止臨時停車標線路段，臺北市政府警察局中
    正第二分局員警，以受處分人有違反道路交通管理處罰條例
    第56條第1項第1款規定之行為，掣單舉發。嗣受處分人於舉
    發通知單上所載之應到案日期前向原處分機關提出申訴，原
    處分機關函請舉發機關調查結果，仍認受處分人有上開違規
    行為，乃依上開條例規定，於96年9月4日以北市裁二字第裁
    22-AQ0000000號裁決書裁處受處分人罰鍰900元。
三、訊據受處分人固自承有於前揭時地停放所有車號K9-8992 號
    自用小客車，惟否認有何違規行為，辯稱: 停車處為一封閉
    住宅區域應為本村居民私用，主管機關應經居民同意，方可
    劃定消防專用道，且該處狹窄，消防車無法通過，無設消防
    專用道之必要。又該禁止停車處後方有劃定二車大小之合法
    停車位，但該地卻不更改為合法停車位，難道法律的定訂沒
    有一致性云云。經查: 異議人固自承於上開時間將其所有車
    號K9-8992 號自用小客車停放於劃設有紅線之路段，但仍以
    前詞置辯，惟異議人停放車輛之處，即臺北市○○街131巷3
    弄，縱經常為同村居民所使用，而閑少外人出入，亦不因此
    即謂已屬該村居民私用，非經居民同意主管機關不得管理，
    而仍屬供公有公用之區○○○於道路之設定、變更或使用，
    仍應由主管機關在考量該地居民公共利益及安全後，予以規
    劃、設置。再者，道路交通標誌、標線、號誌之設置，係主
    管機關基於整體交通考量所為之縝密規劃，目的係為維護社
    會大眾使用道路之秩序，並以確保人車通行之安全，是屬行
    政機關之裁量範圍，除有緊急避難之情狀外，自不得恣意藉
    詞標誌、標線、號誌設置不合理而不予遵循，否則交通秩序
    將無從維持，人車生命安全亦無以確保。訊據證人即本件舉
    發員警乙○○於本院調查時到庭證稱，該地區是低矮平房，
    居民又以老人為主，小型的消防措施得以進入等語，而異議
    人於本院調查時亦供稱，該地居民進出僅有一個門，足認該
    地區的居民組成及客觀環境，應為主管機關設置消防通道時
    所考量，且火災之發生時地難以預期，為免發生火災時救災
    困難，或救災設備進出不易而延誤救災時機，設置消防通道
    有其必要，主管機關衡酌當地空間、公共安全、現有設備及
    居民生活便利等因素，於異議人停車處劃設紅色禁止臨時停
    車線，並於其後設置合法停車位之決定，自應予以遵循，異
    議人當不得以其使用便利及主觀上之臆測，為違規停車之正
    當理由。是異議人所辯，均無足採。
四、縱上所述，異議人所有上開自用小客車確有在禁止臨時停車
    處所停車之違規行為，從而原處分機關依道路交通管理處罰
    條例第56條第1項第1款及違反道路交通管理事件統一裁罰基
    準表之規定，裁處異議人罰鍰900 元，於法核無違誤。異議
    人聲明異議，指摘原處分不當，為無理由，應予駁回。
據上論斷，應依道路交通案件處理辦法第19條，裁定如主文。
中　　華　　民　　國　　96　　年　　10　　月　　31　　日
　　　　　    　交通法庭  法  官  趙子榮
以上正本證明與原本無異。
如不服本裁定，應於送達後5日內，向本院提出抗告狀。
                          書記官  陳怡君
中　　華　　民　　國　　96　　年　　11　　月　　1 　　日
